【裁判字號】    95,上訴,19
【裁判日期】    950420
【裁判案由】    毒品危害防制條例
【裁判全文】
臺灣高等法院臺中分院刑事判決          95年度上訴字第19號
上  訴  人  臺灣彰化地方法院檢察署檢察官
上  訴  人
即  被  告  乙○○
                    （現在臺灣彰化監獄執行中）
選任辯護人  劉錫熙  律師
上列上訴人因被告毒品危害防制條例案件，不服臺灣彰化地方法
院94年度訴字第1163號中華民國94年11月1日第一審判決 （起訴
案號：臺灣彰化地方法院檢察署94年度偵字第3797號），提起上
訴，本院判決如下：
    主  文
原判決撤銷。
乙○○連續販賣第一級毒品，處有期徒刑玖年。扣案之海洛因拾
壹包（其中壹包係警方當場查獲，淨重零點陸參公克，另拾包在
乙○○住處查獲，其中壹包純度較低無法量測，淨重壹點肆伍公
克，其餘玖包純度為百分之貳拾柒點伍柒，合計淨重貳拾壹點零
玖公克）均沒收銷燬之；扣案之銀色行動電話壹支、天平秤壹個
、塑膠夾鏈袋壹包，均沒收；販賣第一級毒品所得款項新台幣壹
萬壹仟伍百元（含已扣案之新台幣貳仟伍佰元）沒收，如全部或
一部不能沒收時，以其財產抵償之。
    事  實
一、乙○○（綽號「老仔」或「老仙」）因施用毒品，無力自拔
    ，為支應吸毒所需，見販賣海洛因有利可圖，為牟取利益以
    供其吸毒之費用，乃基於販賣第一級毒品海洛因之概括犯意
    ，以其所有門號0000000000號、0000000000號之行動電話作
    為聯絡工具，先透過友人黃德仁（另案審理中）出面向陳同
    育（另案審理中）販入海洛因，再以塑膠夾鏈袋及自製之天
    平秤進行分裝，而出售予陳昭雄、黃振豪、張宗閔等人，其
    情形如下：
  (一)於民國 94年3月1日及94年5月19日，乙○○先後以電話與黃
    德仁聯絡商議集資向陳同育分別販入海洛因，由乙○○分別
    出資新台幣（下同） 8萬元及4萬8千元，黃德仁購得海洛因
    後，即於翌日 （94年3月2日及94年5月20日）將乙○○所購
    買之部分海洛因，攜至彰化縣鹿港鎮某間廟宇及和美鎮某檳
    榔攤附近，交付予乙○○。
  (二)於 94年3月6日或7日，黃振豪透過黃德仁之介紹，向乙○○
    購買海洛因二次，每次價格 2千元，但黃振豪所交付者為玩
    具假鈔，乙○○當場未察覺而予以收受，以致未有所得。
  (三)於 94年4月4日下午1時38分許，陳昭雄透過黃德仁之介紹，
    約在彰化縣和美鎮某處圓環附近見面，向乙○○購買海洛因
    一次，並交付3千元。
  (四)自94年1月間某日起，至94年5月20日止，張宗閔以電話聯絡
    乙○○，向其購買海洛因十次，交易地點在乙○○所居住位
    於彰化縣和美鎮○○里○○路35號之住處附近，交易金額為
    5百元至2千5百元不等 （其中於94年5月17日下午7時許，購
    買1千5百元；5月19日上午7時許，購買1千元；5月20日中午
    11時許，購買2千5百元；其餘七次各以購買 5百元計算，總
    計交易金額為8千5百元） 。乙○○與張宗閔於94年5月20日
    上午11時20分許，最後一次交易時，經在場埋伏之警員當場
    查獲，並扣得乙○○甫向張宗閔收取之現金2千5百元、其用
    以聯絡毒品交易之銀色行動電話一支，及張宗閔甫向乙○○
    購買之海洛因一包（淨重0.63公克），繼而在乙○○住處查
    獲尚未販出之海洛因十包（其中一包純度較低無法量測，淨
    重1.45公克，其餘九包純度為27.57%，合計淨重 21.09公克
    ）、其所有供分裝販售海洛因使用之天平秤一個、塑膠夾鏈
    袋一包。
二、案經彰化縣警察局移送台灣彰化地方法院檢察署檢察官偵查
    起訴。
    理  由
一、關於證據能力方面：
  (一)按刑事訴訟法第159條之4規定，除前三條之情形外，下列文
    書亦得為證據：(一)除顯有不可信之情況外，公務員職務上製
    作之紀錄文書、證明文書。(二)除顯有不可信之情況外，從事
    業務之人於業務上或通常業務過程所須製作之紀錄文書、證
    明文書。(三)除前二款之情形外，其他於可信之特別情況下所
    製作之文書。此係因公務員職務上製作之紀錄文書或證明文
    書，係公務員依職權所為，與其責任、信譽攸關，若有錯誤
    、虛偽，公務員可能因此擔負刑事及行政責任，且該等文書
    經常處於可能受公開檢查之狀態，其正確性及真實之保障極
    高。而警員監聽錄音之通信監察譯文，係警方根據通信監察
    錄音而製作者，其所記載之內容，係被告或犯罪嫌疑人與他
    人間之通話事項，自屬紀錄文書之一種，除顯有不可信之情
    況外，自具有證據能力。
  (二)按被告以外之人（包括證人、鑑定人、告訴人、被害人及共
    同被告等）於審判外之陳述雖不符刑事訴訟法第159條之1至
    之4 等四條之規定，而經當事人於審判程序同意作為證據，
    法院審酌該言詞陳述或書面陳述作成時之情況，認為適當者
    ，亦得為證據；當事人、代理人或辯護人於法院調查證據時
    ，知有刑事訴訟法第159條第1項不得為證據之情形，而未於
    言詞辯論終結前聲明異議者，視為有前項之同意，同法第15
    9條之5定有明文。立法意旨在於傳聞證據未經當事人之反對
    詰問予以核實，原則上先予排除。惟若當事人已放棄反對詰
    問權，於審判程序中表明同意該等傳聞證據可作為證據；或
    於言詞辯論終結前未聲明異議，基於尊重當事人對傳聞證據
    之處分權，及證據資料愈豐富，愈有助於真實發見之理念，
    且強化言詞辯論主義，使訴訟程序得以順暢進行，上開傳聞
    證據亦均具有證據能力。
  (三)被告及選任辯護人對於本案之人證、物證、書證等證據資料
    之證據能力，均不予爭執，參諸上開說明，自應認為有證據
    能力，得採為認定被告犯罪之證據。
二、訊據上訴人即被告乙○○（以下稱被告）對於上開事實，已
    於本院審理中認罪。且查：
  (一)被告坦白承認其曾與證人黃德仁合資向他人購買海洛因二次
    ，證人黃德仁於原審審理時亦證述確有此事，且有附表一編
    號1、2所示相關通聯電話紀錄譯文可資參佐。在通聯譯文中
    清楚記載被告與黃德仁談論合資購買毒品，由被告分別負擔
    8萬元及 4萬8千元，及證人黃德仁與另案被告陳同育談論購
    入海洛因等對話，均與被告及證人黃德仁所承認之情節相符
    。
  (二)被告於原審審理時坦承證人黃振豪曾拿假鈔來向他騙取海洛
    因二次 （每次2千元），而證人黃德仁於原審審理時亦證述
    ：被告確有向他抱怨此事（見原審卷第99頁反面）。對照附
    表二編號1所示之通聯紀錄譯文顯示：被告於 94年3月8日曾
    向證人黃德仁提及由黃德仁所介紹之「矮子丁」（即黃振豪
    ）拿假鈔來買毒品，故要求證人黃德仁代為追討，且證人黃
    德仁確實有打電話向證人黃振豪詢問此事。證人黃振豪於原
    審審理時亦證稱其曾向被告購買海洛因二次，每次購買 2千
    元，過了一、二天後接獲證人黃德仁來電詢問假鈔之事等情
    （見原審卷第102頁反面至104頁）。足認證人黃振豪有在94
    年3月8日前一至二天（即同月6日或7日）向被告購買價值 2
    千元之海洛因共二次之事實。證人黃振豪雖否認有交付假鈔
    ，但參酌監聽譯文內，確有談及黃振豪交付假鈔之事，可見
    黃振豪交付假鈔一情，並非憑空而來。又監聽譯文中雖記錄
    黃德仁表示要幫忙處理這筆錢，然證人黃德仁於原審審理時
    證稱其後來沒有代為處理，應認被告在此次交易過程中，並
    未實際取得價金。
  (三)證人陳昭雄於原審審理時證稱：其曾於彰化縣和美鎮某圓環
    處，向被告購買海洛因一次等語（見原審卷第104頁反面、1
    05頁），核與附表二編號2 所示通聯紀錄譯文內容相符。雖
    證人陳昭雄於警詢時證稱曾向被告購買二次海洛因，價格分
    別為3千元及1千元，惟其於原審審理時證稱只購買一次，而
    通訊監察譯文亦僅有購買一次之紀錄，無法認定另一次犯行
    是否存在，基於罪疑惟輕之採證原則，本院僅認定交易一次
    。又上述通聯紀錄顯示證人陳昭雄係透過證人黃振豪向被告
    表示要「3」，與證人陳昭雄於警詢中所稱曾購買3千元海洛
    因之情節較為符合，故採信證人陳昭雄此部分之證詞，至其
    於原審審理時證稱僅購買 1千元海洛因云云，因與監聽譯文
    內容不符，未可遽信。是以證人陳昭雄於附表二編號2 所示
    94年4月4日下午1時38分與被告約在圓環附近購買3千元海洛
    因之事實堪以認定，起訴書記載交易時間在94年2、3月間，
    與相關電話監聽譯文紀錄之日期不符，應有誤會。
  (四)證人張宗閔於警詢及偵訊時證稱：伊於半年前認識被告，大
    約在94年1月間向被告購買海洛因施用，交易金額為1千元至
    2千5百元不等，購買次數約為三十次，共花費約12萬元等語
    （見偵查卷宗第17、78頁）。被告於原審審理時先坦承伊提
    供海洛因予證人張宗閔約有一、二十次，後改稱約十次等語
    。觀諸前述張宗閔於警、偵訊時所言之交易次數及金額，至
    多只需花費7萬5千元（即：2千5百元×30次），與其證稱需
    花費12萬元之陳述尚有出入，是難依前揭證詞認定其二人交
    易次數及金額，故本院採信被告所坦承之最低次數（十次）
    。其中依附表二編號 3、4、5所示之通訊監查譯文顯示：證
    人張宗閔於94年5月17日下午7時許，曾打電話向被告購買 1
    千5百元；94年5月19日上午7時許，購買1千元； 94年5月20
    日中午11時許，購買 2千元，除此三次交易時間及金額足以
    認定外，其餘七次之交易金額，基於罪疑惟輕原則，本院以
    證人張宗閔於通訊監聽過程中曾提及 「5百元」之交易金額
    予以認定（參見附表二編號5） ，而不採信其在警詢、偵訊
    中所稱1千元至2千5百元之價額。
  (五)綜核上情，附表一所示通聯紀錄譯文清楚呈現被告與證人黃
    德仁合資向另案被告陳同育販入海洛因之經過，而附表二所
    示之譯文則足以證明被告販賣海洛因予證人黃振豪、陳昭雄
    及張宗閔等人，並有各該證人之證詞可資參佐，其中在附表
    二編號1 之監聽譯文中，被告曾二度要求證人黃德仁為其介
    紹買主（即以台語要求幫忙多介紹一點「腳」，不然都沒有
    「腳」）等語。且在被告委託證人黃德仁代為販入海洛因時
    ，已具有販賣之意圖，再觀諸本案查獲經過，係警方係依據
    長期監聽過程中所掌握之情資前往埋伏，而當場查獲被告與
    證人張宗閔正在進行附表二編號5 所示之交易，並在被告身
    上起出與監聽內容相符之現金2千5百元，及在證人張宗閔手
    中查獲海洛因一包（經法務部調查局鑑定結果，淨重0.63公
    克，空包裝重0.27公克，有法務調查局調科壹字第14001179
    4號鑑定通知書附卷可稽，見原審卷第56頁） 。此外，警方
    在被告住處亦查獲已分裝之海洛因十包（經法務部調查局鑑
    定結果，其中一包淨重1.45公克，空包裝重0.41公克，因海
    洛因含量極微，未能測出海洛因純度值；其餘九包合計淨重
    21.09公克，空包裝重4.44公克，純度為27.57%， 純質淨重
    5.81公克，有法務部調查局調科壹字第 140011793號鑑定通
    知書附卷可稽，見原審卷第20頁）、塑膠夾鏈袋一包及自製
    天平秤一個，均足證明被告確有販賣海洛因之行為。本件事
    證明確，被告犯行堪以認定。
二、按毒品危害防制條例第4條第1項所謂販賣行為，不以販入後
    復行賣出為必要，祇要以營利之意思為目的，而有販入或賣
    出二者其一之行為，即足構成；行為人以主觀上營利售賣意
    圖而販入第一級毒品，雖未及賣出，仍應論以販賣第一級既
    遂罪責（最高法院90年度台上字第1898號判決參照）。而海
    洛因量微價高，政府查緝甚嚴，取得不易，如以之販賣，當
    有利可圖，被告販賣之行為，顯具有營利之目的。核被告所
    為，係犯毒品危害防制條例第4條第1項之販賣第一級毒品罪
    。其為販賣而持有第一級毒品之低度行為，已為販賣之高度
    行為所吸收，不另論罪。被告多次販賣第一級毒品之犯行，
    時間緊接，犯罪構成要件相同，顯係基於概括之犯意反覆為
    之，為連續犯，應論以一罪，而該罪之法定刑為死刑及無期
    徒刑部分，依法不得加重，附此敘明。起訴書僅記載被告於
    94 年3月1日透過證人黃德仁向陳同育販入海洛因8萬元之部
    分，然未敘及被告在 94年5月18日上午以相同方式再度販入
    海洛因4萬8千元之事實，惟此部分與已起訴部分，有連續犯
    之裁判上一罪關係，基於審判不可分原則，本院自應併予審
    理。又公訴意旨雖認被告販賣二次海洛因予證人陳昭雄，但
    本院認僅有一次，另一次 （即關於交易1千元海洛因之部分
    ）無法證明；又起訴書雖記載被告販賣海洛因予證人張宗閔
    達30次，總計金額為12萬元等情，然本院認僅能證明其中十
    次，金額為 5百元至2千5百元不等，均已詳述如前。因公訴
    意旨認此部分，與有罪部分，具有連續犯之裁判上一罪關係
    ，爰不另為無罪之諭知，亦予敘明。經查被告販賣毒品海洛
    因所得共計 1萬1千5百元，金額尚非甚鉅，且由監聽譯文中
    可知被告販售海洛因之對象有限，其才會要求證人黃德仁代
    為介紹買主，而本案證人黃振豪、陳昭雄雖係透過黃德仁介
    紹及安排向被告購買，但證人陳昭雄有毒品需要時，常直接
    求助於證人黃德仁，並非找被告（參閱卷附其他通訊監察譯
    文），證人黃振豪甚至拿假鈔向被告換取海洛因，均可證明
    被告與證人黃振豪、陳昭雄未經常交易及往來，又觀諸被告
    與證人黃德仁合資購買海洛因之對話，足證其缺乏販入海洛
    因之管道，亦非販賣毒品之大盤或中盤商，兼以其坦承本身
    染有毒癮（被告施用毒品之部分，業經臺灣彰化地方法院以
    94年度訴字第1232號判決判處有期徒刑一年確定，現在執行
    中，有執行指揮書可證），其年已63歲，因吸毒而無力自拔
    ，為支應吸毒所需，始起意販賣海洛因，以牟取供吸毒之費
    用，然其犯罪情節及惡性，尚與輸入販賣大量毒品之大盤或
    中盤毒販有別。本案被告販賣毒品之犯行，如量處法定最低
    刑無期徒刑，尚屬情輕法重，非無可憫，爰依刑法第59條規
    定減輕其刑。原審以被告罪證明確，予以論罪科刑，固非無
    見，惟查被告於本院審理中，已經認罪並表示悔悟之意，請
    求從輕量刑。本院審酌全案情節，認為檢察官上訴指摘原判
    決適用刑法第59條酌減其刑不當，原審量刑失之過輕，請求
    從重量刑，固無可取。原判決既未及審酌被告認罪之情節，
    且經被告上訴，應由本院將原判決撤銷改判。爰審酌被告在
    本次犯案之前，除施用毒品外，尚無其他不良素行，及其販
    賣毒品之動機、目的、手段、犯罪時間、次數，犯後已坦承
    犯行，態度尚佳等一切情狀，量處如主文第二項所示之刑。
三、警方在證人張宗閔與被告交易時當場查扣之海洛因一包，及
    在被告住處查扣之海洛因十包，均為本案查獲之第一級毒品
    ，應依毒品危害防制條例第18條第1 項前段規定，沒收銷燬
    之；扣案之銀色行動電話一個、天平秤一支、夾鏈袋一包，
    均係被告所有，供販賣第一級毒品所用之物，業經被告供明
    在卷，均依毒品危害防制條例第19條第1 項規定，宣告沒收
    。另警方當場查扣被告交易所得2千5百元，及其餘事實欄所
    記載未扣案之交易所得9千元，均應依毒品危害防制條例第1
    9條第1項規定宣告沒收，如全部或一部不能沒收時，以其財
    產抵償之。
四、扣案之安非他命二包，係供被告自己施用，與本案無關（業
    經臺灣彰化地方法院以94年度訴字第1232號判決宣告沒收）
    ，而扣案已使用過之塑膠空袋一個、吸食器一組、鏟管一支
    等物，亦均無法證明與本件販賣海洛因犯行有直接關聯，至
    扣案之白色行動電話一支，則係證人張宗閔所有之物，已據
    被告供述明確，均不予宣告沒收，附此敘明。
據上論結，應依刑事訴訟法第369條第1項前段、第364條、第299
條第1項前段，毒品危害防制條例第4條第1項、第18條第1項前段
、第19條第1項，刑法第11條前段、第56條、第59條， 判決如主
文。
本案經檢察官甲○○到庭執行職務。
中    華    民    國    95    年    4     月    20    日
              刑事第五庭  審判長法  官  袁  從  楨
                                法  官  姚  勳  昌
                                法  官  郭  同  奇
上列正本證明與原本無異。
如不服本判決應於收受送達後十日內向本院提出上訴書狀，其未
敘述上訴之理由者並得於提起上訴後十日內向本院補提理由書（
均須按他造當事人之人數附繕本）。
                                書記官  康  孝  慈
中    華    民    國    95    年    4     月    20    日
附錄論罪科刑法條：
毒品危害防制條例第4條第1項：
製造、運輸、販賣第一級毒品者，處死刑或無期徒刑；處無期徒
刑者，得併科新臺幣一千萬元以下罰金。
附表一、被告透過黃德仁向陳同育販入海洛因之相關對話
┌──┬──────┬──────┬───────────────┬──┐
│編號│通聯日期時間│聯絡者及聯絡│    通  訊  譯  文  摘  要    │卷證│
│    │            │電話        │                              │位置│
├──┼──────┼──────┼───────────────┼──┤
│ １ │94年3月1日下│黃德仁      │二人先討論向別人購買毒品之品質│偵卷│
│    │午8時39分   │(0000000000)│、價格，乙○○說：不然你拿五件│28頁│
│    │            │乙○○      │，拿五錢這樣，黃德仁說：不是啦│    │
│    │            │(0000000000)│，就整用的，十六萬，乙○○仍說│    │
│    │            │            │一次拿五錢，黃德仁說五錢就八萬│    │
│    │            │            │，我只是順便帶你過去跟他拿，又│    │
│    │            │            │沒賺你錢，合適就拿，不合適就別│    │
│    │            │            │拿。                          │    │
│    ├──────┼──────┼───────────────┼──┤
│    │94年3月1日下│黃德仁      │黃德仁問陳同育「那個」還有嗎，│偵卷│
│    │午11時6分   │(0000000000)│「老仔」（指乙○○）明天需要半│30頁│
│    │            │陳同育      │份。陳同育說有。              │    │
│    │            │(0000000000)│                              │    │
│    ├──────┼──────┼───────────────┼──┤
│    │94年3月2日上│黃德仁      │黃德仁問如何相約？陳同育叫黃德│偵卷│
│    │午8時16分   │(0000000000)│仁到員林來找他。              │30頁│
│    │            │陳同育      │                              │    │
│    │            │(0000000000)│                              │    │
│    ├──────┼──────┼───────────────┼──┤
│    │94年3月2日上│黃德仁      │陳同育說他在萊爾富那邊，黃德仁│偵卷│
│    │午9時53分   │(0000000000)│表示要走過去。                │31頁│
│    │            │陳同育      │                              │    │
│    │            │(0000000000)│                              │    │
│    ├──────┼──────┼───────────────┼──┤
│    │94年3月2日上│黃德仁      │黃德仁表示他在「錫枝」（台語音│偵卷│
│    │午11時21分  │(0000000000)│譯）旁的廟宇處，乙○○要黃德仁│31頁│
│    │            │乙○○      │等一下。                      │    │
│    │            │(0000000000)│                              │    │
├──┼──────┼──────┼───────────────┼──┤
│ ２ │94年5月18日 │黃德仁      │黃德仁問乙○○何時可以跟他「湊│偵卷│
│    │上午11時36分│(0000000000)│一個」，乙○○表示要再一、二天│17頁│
│    │            │乙○○      │，黃德仁答稱「還要一、二天阿，│至18│
│    │            │(0000000000)│那我自己想辦法」，乙○○說不然│頁  │
│    │            │            │我就先拿「二錢」，黃德仁稱：「│    │
│    │            │            │電話中不要說那麼明…我是說，本│    │
│    │            │            │來聽跟你湊一用、二用、這樣我錢│    │
│    │            │            │才會夠，若跟他拿散的，就太貴，│    │
│    │            │            │差一、二千」，乙○○表示我眼前│    │
│    │            │            │可以拿「二」，這裡差不多有三萬│    │
│    │            │            │多而已，黃德仁說「我今天就得先│    │
│    │            │            │跟他拿散的，就比較貴，我才要找│    │
│    │            │            │你一起拿」，後來二人達成協議，│    │
│    │            │            │由黃德仁出三萬二，乙○○出四萬│    │
│    │            │            │八。                          │    │
│    ├──────┼──────┼───────────────┼──┤
│    │94年5月20日 │黃德仁      │黃德仁抱怨昨天找不到乙○○，後│偵卷│
│    │上午9時7分  │(0000000000)│來去別人拿「散的」，品質不錯，│21頁│
│    │            │乙○○      │但怕不能接續，乙○○說如果你有│    │
│    │            │(0000000000)│跟我說好嗎，我現在有辦法拿「三│    │
│    │            │            │」而已。黃德仁說：中午看看，不│    │
│    │            │            │然中午你先拿，我跟他問，再打給│    │
│    │            │            │你。                          │    │
│    ├──────┼──────┼───────────────┼──┤
│    │94年5月20日 │黃德仁      │黃德仁叫乙○○過來，二人約十點│偵卷│
│    │上午10時5分 │(0000000000)│半在學校見面，乙○○說：你叫他│22頁│
│    │及同日上午10│乙○○      │要好一點，黃德仁說好。稍後，二│、23│
│    │時25分      │(0000000000)│人改約在檳榔攤對面修車那裡見面│頁  │
│    │            │            │。                            │    │
└──┴──────┴──────┴───────────────┴──┘
附表二、被告販賣海洛因給張宗閔等人之相關對話
┌──┬──────┬──────┬───────────────┬──┐
│編號│通聯日期時間│聯絡者及聯絡│    通  訊  譯  文  摘  要    │卷證│
│    │            │電話        │                              │位置│
├──┼──────┼──────┼───────────────┼──┤
│ １ │94年3月8日上│黃德仁      │乙○○叫黃德仁多介紹一點「腳」│偵卷│
│    │午9時58分   │(0000000000)│給他，不然都沒有「腳」，並抱怨│132 │
│    │            │乙○○      │上次介紹那個「阿丁」（矮仔丁）│頁  │
│    │            │(0000000000)│騙他，趁夜間拿四張假鈔給他，黃│    │
│    │            │            │德仁表示會幫他討。            │    │
│    ├──────┼──────┼───────────────┼──┤
│    │94年3月8日下│黃德仁      │黃德仁問黃振豪為何對乙○○弄那│偵卷│
│    │午2時37分   │(0000000000)│一招，怎麼弄假鈔去騙人家。黃振│133 │
│    │            │黃振豪      │豪說：我過去找你啦。          │頁  │
│    │            │(0000000000)│                              │    │
│    ├──────┼──────┼───────────────┼──┤
│    │94年3月8日下│黃德仁      │乙○○問黃德仁找到矮仔丁了嗎？│偵卷│
│    │午7時25分   │(0000000000)│黃德仁稱有，那筆錢會先幫他處理│133 │
│    │            │乙○○      │。乙○○再次請黃德仁幫他找「腳│頁  │
│    │            │(0000000000)│」。                          │    │
├──┼──────┼──────┼───────────────┼──┤
│ ２ │94年4月4日下│乙○○      │黃德仁對乙○○說「和尚」要「三│原審│
│    │午1時29分   │(0000000000)│」，叫乙○○幫他準備好一點的，│卷  │
│    │            │黃德仁      │已經告訴「和尚」在圓環那邊等，│    │
│    │            │(0000000000)│差不多就要到了。乙○○說好。  │    │
│    ├──────┼──────┼───────────────┼──┤
│    │94年4月4日下│乙○○      │陳昭雄說「我是老和尚啦」，柯鴻│原審│
│    │午1時38分   │(0000000000)│志說「好」。                  │卷  │
│    │            │陳昭雄      │                              │    │
│    │            │(0000000000)│                              │    │
│    ├──────┼──────┼───────────────┼──┤
│    │94年4月4日下│乙○○      │黃德仁說「他說到了」，乙○○回│原審│
│    │午1時42分   │(0000000000)│答已經處理好了。              │卷  │
│    │            │黃德仁      │                              │    │
│    │            │(0000000000)│                              │    │
├──┼──────┼──────┼───────────────┼──┤
│ ３ │94年5月17日 │乙○○      │張宗閔稱要「1500」，乙○○稱好│偵卷│
│    │下午7時12分 │(0000000000)│，證人表示「多一點啦」。嗣張宗│16頁│
│    │及同日下午7 │張宗閔      │閔表示伊到了，要乙○○可以下來│    │
│    │時17分      │住家電話  │了。                          │    │
│    │            │  (0000000) │                              │    │
│    │            │公共電話  │                              │    │
│    │            │  (0000000) │                              │    │
├──┼──────┼──────┼───────────────┼──┤
│ ４ │94年5月19日 │乙○○      │張宗閔稱要「1」，乙○○答稱好 │偵卷│
│    │上午7時9分及│(0000000000)│。嗣張宗閔表示他到了，要乙○○│19頁│
│    │同日上午7時 │張宗閔      │下來。                        │    │
│    │26分        │住家電話  │                              │    │
│    │            │  (0000000) │                              │    │
│    │            │公共電話  │                              │    │
│    │            │  (0000000) │                              │    │
├──┼──────┼──────┼───────────────┼──┤
│ ５ │94年5月20日 │乙○○      │張宗閔稱拿「500」，乙○○沒東 │偵卷│
│    │上午7時38分 │(0000000000)│西了，晚一點才有，差不多中午過│20頁│
│    │            │張宗閔      │後才有。                      │    │
│    │            │ (0000000)  │                              │    │
│    ├──────┼──────┼───────────────┼──┤
│    │94年5月20日 │乙○○      │張宗閔稱拿「2500」，要求多一些│偵卷│
│    │上午11時24分│(0000000000)│，乙○○稱好，在和美這裡，張宗│23頁│
│    │及同日11時31│張宗閔      │閔說三分鐘後到。稍後，張宗閔稱│    │
│    │分          │住家電話  │到了，乙○○要求到轉角這邊來。│    │
│    │            │  (0000000) │                              │    │
│    │            │公共電話  │                              │    │
│    │            │  (0000000) │                              │    │
└──┴──────┴──────┴───────────────┴──┘
                                                    Ｒ


司法院資訊處製作；財團法人民間司法改革基金會備份。
